臺灣臺北地方法院交通事件裁定
受處分人
即異議人　甲○○
上列受處分人即異議人因違反道路交通管理處罰條例案件，對於
臺北市交通事件裁決所民國九十六年十一月二十一日所為之處分
（原處分案號：北市裁二字第裁二二－一ＡＢ八五六○九五號）
，聲明異議，本院裁定如下：
    主  文
異議駁回。
    理  由
一、按汽車駕駛人停車時，在設有禁止停車標誌、標線之處所停
    車者，處新臺幣（下同）六百元以上一千二百元以下罰鍰，
    道路交通管理處罰條例第五十六條第一項第一款定有明文。
    又道路交通管理處罰條例所稱之汽車，包括機器腳踏車在內
    ，此觀同條例第三條第八款規定自明。次按禁止停車標誌，
    用以告示不得停放車輛。但臨時停車不受限制。設於禁停路
    段。已設有禁止停車標線者，得免設之。本標誌僅用標準型
    一種，並需加設附牌。附牌為白底黑字及黑色細邊，上半部
    說明禁停時間，下半部說明禁停範圍或以箭頭指示禁停路段
    。設於起點者，箭頭向左；設於終點者，箭頭向右；禁停路
    段過長者，中間得增設一面，箭頭為雙向；又車輛停放線，
    用以指示車輛駕駛人停放車輛之位置與範圍。本標線之線型
    為白實線，線寬十公分。但機器腳踏車停放線劃設於非車道
    上者，得採用線寬五公分，道路交通標誌標線號誌設置規則
    第七十八條、第一百九十條亦分別規定甚明。
二、原處分意旨略以：本件受處分人即異議人甲○○於民國九十
    六年十月三十日上午九時四十七分許，將其所有車牌號碼Ｂ
    ＣＸ—○八二號重型機車，停放在臺北市○○○路五號旁設
    有禁止停車標誌處所之人行道，而為臺北市停車管理處執勤
    人員以受處分人有在設有禁止停車標誌之處所停車規定之違
    規行為，而當場拍照逕行製單舉發，嗣該舉發通知單送達於
    受處分人後，受處分人於舉發通知單上所載應到案日期前向
    原處分機關即臺北市交通事件裁決所提出申訴，經原處分機
    關函請舉發機關即臺北市停車管理處調查結果，仍認受處分
    人有前開違規行為，原處分機關乃依道路交通管理處罰條例
    第五十六條第一項第四款，及違反道路交通管理事件統一裁
    罰基準表之規定，於九十六年十一月二十一日以北市裁二字
    第裁二二－一ＡＢ八五六○九五號裁決書裁處受處分人罰鍰
    六百元。
三、異議意旨略以：依採證照片所示，受處分人所停放機車之地
    點，該處人行道磚格位與鄰近機車彎之停車格位，其大小、
    尺寸、顏色、工法材料皆屬相同，此一陷阱將誤導機車騎士
    停放導致違規爭議云云。
四、經查，受處分人於九十六年十月三十日上午九時四十七分許
    ，將其所有車牌號碼ＢＣＸ—○八二號重型機車，停放在臺
    北市○○○路五號旁設有禁止停車標誌處所之人行道，有採
    證照片、臺北市停車管理處九十六年十一月五日北市停四字
    第○九六三六○八○五○○號書函在卷可稽，並為受處分人
    所不否認。受處分人固以前揭情詞置辯，然觀諸卷附採證照
    片二張，該處禁止停車標誌係依道路交通標誌標線號誌設置
    規則第七十八條之規定所設置，且受處分人所停放上開機車
    之位置，地面上並無劃設車輛停放線之白實線標線，顯見受
    處分人停車之地點確為設置有禁止停車標誌之處所無訛。受
    處分人徒憑己意，認該人行道磚鋪設方式與機車停車格相似
    ，而主張免罰，難認為當，所辯自不足採。
五、綜上，原處分機關對受處分人之前揭違規行為，依道路交通
    管理處罰條例依道路交通管理處罰條例第五十六條第一項第
    四款，及違反道路交通管理事件統一裁罰基準表之規定，於
    九十六年十一月二十一日以北市裁二字第裁二二－一ＡＢ八
    五六○九五號裁決書裁處罰鍰六百元，核無不當，是本件聲
    明異議為無理由，應予駁回。
據上論斷，應依道路交通案件處理辦法第十九條，裁定如主文。
中　  華    民    國　九十六  年   十二   月   十二 　日
　　　　　　　　          臺灣臺北地方法院交通法庭
                              法      官  孫萍萍
以上正本證明與原本無異。
如不服本裁定，應於送達後五日內，向本院提出抗告狀。
                              書  記  官  張汝琪
中　  華    民    國　九十六  年   十二   月   十二 　日
